# BRENDA A. MOURA

25 anos

# **OBJETIVO**

Atuar como desenvolvedora utilizando minha experiência profissional junto a uma empresa que valorize as melhores práticas de desenvolvimento de software, além de buscar constante atualização e aprimoramento técnico para contribuir para a entrega de soluções de qualidade aos clientes.

### CONTATO

Github: https://github.com/brendamoura1997/

Linkedin: <u>brenda-moura-295569219/</u>
E-mail: <u>brendamoura857@gmail.com</u>

Portfólio: https://brendamoura1997.netlify.app/

Telefone: (11) 94300-0131

Endereço: Barueri - SP

# FORMAÇÃO ACADÊMICA

## Graduação

Ciência da Computação - Instituto Federal de Educação Ciência e Tecnologia Catarinense - (12/2022) - Concluído.

Ensino Médio Profissionalizante:

Informática para Internet - ITB - (12/2014) - Concluído.

## **IDIOMAS**

	Leitura	Escrita	Conversação
Espanhol	••••	• • • •	
Inglês	••••	•••	••••
Russo	• • • •	• • • •	

### CONHECIMENTOS

- Linguagens e Frameworks:
  - Javascript, HTML, CSS, Node.js, React.js, Typescript, Next.js, Nest.js, Bootstrap
  - Java, Spring
  - Python
- Banco de Dados:
  - MySQL, Firebase.
- Familiaridade com:
  - Vercel, Postman, Insomnia, REST API
  - Metodologias ágeis com Scrum
  - Clean Code
- Versionamento:
  - Git, Github

## EXPERIÊNCIA PROFISSIONAL

INNOVATION SERVICOS DIGITAIS LTDA

Dev. Full-Stack - 10/2021 - atualmente

Atuação no frontend com a criação das telas, consumo de API'S, conexão de endpoints, implementação final e deploy da aplicação.

Contribuição na qualidade de software e desenvolvimento de testes estruturais e funcionais;

Tecnologias utilizadas: React.js, Javascript, Typescript, HTML, CSS, Next.js, Bootstrap, Node.js, Nest.js, REST

• INSTITUTO FEDERAL CATARINENSE

*Monitora - 04/2021 a 01/2022* Auxílio de alunos em programação (Java e C).

Projeto de Pesquisa - 08/2020 a 01/2021 Realização da documentação de sistema e front-end.

#### **CURSOS EXTRAS**

- User Experience (60h) FIAP
- Desenvolvimento Android Completo 2022 (107h) -Udemy
- Python do básico ao avançado + inteligência artificial (12h) - Udemy